【裁判字號】    97,訴,3824
【裁判日期】    980206
【裁判案由】    毒品危害防制條例
【裁判全文】
臺灣臺中地方法院刑事判決              97年度訴字第3824號
公  訴  人  臺灣臺中地方法院檢察署檢察官
被      告  乙○○
上列被告因違反毒品危害防制條例案件，經檢察官提起公訴（97
年度毒偵字第4467號），被告於準備程序中為有罪陳述，經本院
合議庭裁定由受命法官依簡式審判程序獨任審理，判決如下：
    主    文
乙○○施用第一級毒品，累犯，處有期徒刑拾月。
    犯罪事實
一、乙○○前因施用毒品案件，經本院以91年度毒聲字第1875號
    裁定送觀察勒戒，因認有繼續施用毒品傾向，再經本院以92
    年度毒聲字第250 號裁定令入戒治處所施以強制戒治，於民
    國93年1 月18日強制戒治執行完畢釋放；另於82年間因違反
    肅清煙毒條例、竊盜、藥事法、麻醉藥品管理條例等案件，
    經臺灣高等法院臺中分院及本院分別判處有期徒刑3 年、8
    月、6 月、4 月確定，嗣經定應執行刑為有期徒刑4 年4 月
    確定，於82年10月13日入監執行，於85年3 月15日縮短刑期
    假釋出監，又於85年間因違反肅清煙毒條例、麻醉藥品管理
    條例等案件，經本院以85年度訴字第2404號判決判處有期徒
    刑3 年4 月、6 月，並定應執行刑為有期徒刑3 年8 月確定
    ，與前開撤銷假釋之殘刑合併執行，於86年5 月2 日入監執
    行，於90年6 月6 日縮短刑期假釋出監，又於假釋期間因違
    反動產擔保交易法案件，經本院以92年度中簡字第1426號判
    決判處有期徒刑3 月確定，並與前開撤銷假釋執行殘刑3 年
    5 月23日合併執行，於96年7 月23日縮刑期滿，於96年7 月
    13日因免予繼續執行出監執行完畢。詎仍不知悔改，明知海
    洛因係屬毒品危害防制條例第2 條第2 項第1 款所定之第一
    級，不得持有、施用，竟於前開強制戒治執行完畢後5 年內
    ，基於施用海洛因之犯意，於97年7 月13日下午2 時許，在
    臺中市○○路與向上南路之小公園內，以將海洛因摻入注射
    針筒內注射身體之方式施用海洛因1 次。嗣於97年7 月14日
    下午2 時50分許，在臺中市○區○○○路與民權路口，因形
    跡可疑為警攔檢而查獲，再經警徵得其同意採集尿液送驗，
    結果呈嗎啡陽性反應，而查悉上情。
二、案經臺中市警察局第二分局報請臺灣臺中地方法院檢察署檢
    察官偵查起訴。
    理    由
一、本件被告乙○○所犯係死刑、無期徒刑、最輕本刑為3 年以
    上有期徒刑以外之罪，其於準備程序中就被訴事實為有罪之
    陳述，經受命法官告知簡式審判程序之旨，並聽取公訴人及
    被告之意見後，本院合議庭認為適宜由受命法官獨任進行簡
    式審判程序，依刑事訴訟法第273 條之1 第1 項規定，裁定
    由受命法官獨任進行審判程序，合先敘明。
二、上開犯罪事實，業據被告乙○○於偵查中及本院準備、審理
    時坦承不諱，且被告為警查獲後所採集之尿液經送請中山醫
    學大學附設醫院檢驗科藥物檢測中心檢驗結果，呈嗎啡陽性
    反應，有該中心97年8 月8 日尿液檢驗報告及臺中市警察局
    第二分局委託鑑驗代號與真實姓名對照表各1 紙附卷可稽（
    見警卷第6 頁、第7 頁），是被告之自白核與事實相符，應
    堪採信。本案事證明確，被告施用第一級毒品海洛因1 次之
    犯行，洵堪認定。
三、按觀察、勒戒或強制戒治執行完畢釋放後，5 年內再犯毒品
    危害防制條例第10條施用毒品之罪者，應依法追訴，毒品危
    害防制條例第23條第2 項定有明文。本件被告前因施用毒品
    案件，經本院以91年度毒聲字第1875號裁定送觀察勒戒，因
    認有繼續施用毒品傾向，再經本院以92年度毒聲字第250 號
    裁定令入戒治處所施以強制戒治，於93年1 月18日強制戒治
    執行完畢釋放等情，有臺灣臺中地方法院檢察署刑案資料查
    註紀錄表、全國施用毒品案件紀錄表及臺灣高等法院被告前
    案紀錄表各1 份在卷可參，是被告於上開強制戒治執行完畢
    釋放後，5 年內再犯本件施用第一級毒品之犯行，依前開法
    條之規定，自應依法追訴、處罰。
四、核被告乙○○所為，係犯毒品危害防制條例第10條第1 項之
    施用第一級毒品海洛因罪。其持有第一級毒品海洛因之低度
    行為，為施用第一級毒品海洛因之高度行為所吸收，不另論
    罪。再被告於82年間因違反肅清煙毒條例、竊盜、藥事法、
    麻醉藥品管理條例等案件，經臺灣高等法院臺中分院及本院
    分別判處有期徒刑3 年、8 月、6 月、4 月確定，嗣經定應
    執行刑為有期徒刑4 年4 月確定，於82年10月13日入監執行
    ，於85年3 月15日縮短刑期假釋出監，又於85年間因違反肅
    清煙毒條例、麻醉藥品管理條例等案件，經本院以85年度訴
    字第2404號判決判處有期徒刑3 年4 月、6 月，並定應執行
    刑為有期徒刑3 年8 月確定，與前開撤銷假釋之殘刑合併執
    行，於86年5 月2 日入監執行，於90年6 月6 日縮短刑期假
    釋出監，又於假釋期間因違反動產擔保交易法案件，經本院
    以92年度中簡字第1426號判決判處有期徒刑3 月確定，並與
    前開撤銷假釋執行殘刑3 年5 月23日合併執行，於96年7 月
    23日縮刑期滿，於96年7 月13日因免予繼續執行出監執行完
    畢乙節，有上開前案紀錄表1 份在卷可憑，其於徒刑執行完
    畢後，5 年內故意再犯本件有期徒刑以上之罪，為累犯，應
    依刑法第47條第1 項之規定，加重其刑。爰審酌被告經觀察
    、勒戒及強制戒治程序，再經法院判處罪刑並執行完畢後，
    仍未能徹底戒絕毒品，再犯本件施用第一級毒品犯行，足見
    其戒絕毒癮之意志不堅，未能體悟施用毒品對自己、家人造
    成之傷害及社會之負擔，惟念其犯後尚知坦承犯行，態度良
    好，及施用毒品乃戕害自身健康，尚未直接危害他人，反社
    會性不高等一切情狀，量處如主文所示之刑，以資懲儆。
據上論斷，應依刑事訴訟法第273 條之1 第1 項、第299 條第1
項前段，毒品危害防制條例第10條第1 項，刑法第11條前段、第
47條第1 項，判決如主文。
本案經檢察官甲○○到庭執行職務。
中    華    民    國    98    年    2     月    6     日
                  刑事第十六庭  法  官  陳玉聰
以上正本證明與原本無異。
如不服本判決，應於收受送達後10日內向本院提出上訴書狀（應
敘述具體理由並附繕本）。
上訴書狀如未敘述理由，應於上訴期間屆滿後20日內補提理由書
於本院。
                                書記官  王崑煜
中    華    民    國    98    年    2     月    6     日
附錄本判決論罪科刑之法條：
毒品危害防制條例第10條第1項
施用第一級毒品者，處6月以上5年以下有期徒刑。


司法院資訊處製作；財團法人民間司法改革基金會備份。
